【裁判字號】    99,上易,306
【裁判日期】    990211
【裁判案由】    毒品危害防制條例
【裁判全文】
臺灣高等法院刑事判決                 99年度上易字第306號
上  訴  人
即  被  告  甲○○
上列上訴人因毒品危害防制條例案件，不服臺灣臺北地方法院98
年度易字第3499號，中華民國98年12月29日第一審判決（起訴
案號：臺灣臺北地方法院檢察署98年度毒偵字第3192號），提起
上訴，本院判決如下：
    主  文
上訴駁回。
    理  由
一、依刑事訴訟法第350條、第361條、第362條、第367條規定，
    不服地方法院之第一審判決而上訴者，須提出上訴書狀，並
    應敘述具體理由，為上訴必備之程式；其所提出之書狀未敘
    述上訴理由，或僅曾以言詞陳述上訴理由者，均應於上訴期
    間屆滿後20日內補提理由書於第一審法院。第一審法院經形
    式審查，認逾期未補提上訴理由者，應定期間先命補正；逾
    期未補正者，為上訴不合法律上之程式，應以裁定駁回。倘
    已提出上訴理由，但所提非屬具體理由者，則由第二審法院
    以上訴不合法律上之程式，判決駁回。而所謂具體理由，必
    係依據卷內既有訴訟資料或提出新事證，指摘或表明第一審
    判決有何採證認事、用法或量刑等足以影響判決本旨之不當
    或違法，而構成應予撤銷之具體事由，始克當之（例如：依
    憑證據法則具體指出所採證據何以不具證據能力，或依憑卷
    證資料，明確指出所為證據證明力之判斷如何違背經驗、論
    理法則）；倘僅泛言原判決認定事實錯誤、違背法令、量刑
    失之過重或輕縱，而未依上揭意旨指出具體事由，或形式上
    雖已指出具體事由，然該事由縱使屬實，亦不足以認為原判
    決有何不當或違法者（例如：對不具有調查必要性之證據，
    法院未依聲請調查亦未說明理由，或援用證據不當，但除去
    該證據仍應為同一事實之認定），皆難謂係具體理由，俾與
    第二審上訴制度旨在請求第二審法院撤銷、變更第一審不當
    或違法之判決，以實現個案救濟之立法目的相契合，並節制
    濫行上訴（最高法院97年度台上字第892號刑事判決意旨參
    照）。
二、被告上訴意旨略以：被告對於一再犯錯，懊悔不已，被告經
    濟困苦，加上新公司成立之初，懇請給予被告機會，予以輕
    判，被告願多做公益回饋社會，絕不再犯同樣的錯誤云云。
三、經查：上訴人即被告甲○○基於施用第二級毒品甲基安非他
    命之犯意，於98年6月20日晚間某時許，在其位於臺北縣深
    坑鄉○○村○○路33號住處內，施用甲基安非他命1次之事
    實，業據被告迭次於警詢及原審審理時均坦承不諱（見偵查
    卷第4頁、原審卷第28頁），且被告為警查獲後採集之尿液
    經送臺灣檢驗科技股份有限公司鑑驗，呈安非他命類陽性反
    應，有該公司98年7月7日濫用藥物檢驗報告及臺北縣政府警
    察局新店分局毒品案犯罪嫌犯人姓名及代碼對照表各1紙附
    卷可稽（見偵查卷第6至7頁）。足認被告上開自白與事實相
    符，其犯行洵堪認定。原審審酌被告歷經觀察勒戒及強制戒
    治之矯治處遇與徒刑之處罰後，竟再為本案施用毒品犯行，
    顯見其不思悔改，自制力亦顯不佳；惟另考量被告於犯後已
    能坦承犯行，而其施用毒品之行為於本質上係屬自我戕害行
    為，反社會性之程度應屬較低，及檢察官之求刑等一切情狀
    ，酌情量處有期徒刑6月，並諭知易科罰金折算標準。核其
    認事用法均無違誤，量刑亦甚妥適。被告非依據卷內訴訟資
    料或提出新事證，指摘或表明第一審判決有何足以影響判決
    本旨之不當或違法，而構成應予撤銷之具體事由，僅泛稱請
    求輕判云云，與刑事訴訟法第361條第2項所稱「具體理由」
    ，尚非相當。揆諸上開說明，被告之上訴意旨應認違背刑事
    訴訟法第361條第2項「上訴書狀應敘述具體理由」之規定，
    依同法第367條前段規定，應以判決駁回上訴，並不經言詞
    辯論為之。
據上論斷，應依刑事訴訟法第367條前段、第372條，判決如主文
。
中    華    民    國    99    年    2     月    11    日
                  刑事第二十庭審判長法  官  楊貴雄
                                    法  官  周明鴻
                                    法  官  林銓正
以上正本證明與原本無異。
不得上訴。
                                    書記官  張淨卿
中    華    民    國    99    年    2     月    12    日


司法院資訊處製作；財團法人民間司法改革基金會備份。
